臺灣板橋地方法院刑事判決　　　　　　　　　　　　　九十三年度訴字第七五二號
　　公　訴　人　臺灣板橋地方法院檢察署檢察官
　　被　　　告　丁○○
右列被告因搶奪等案件，經檢察官提起公訴（九十三年度偵字第七五一八號），本院
依簡式審判程序，判決如左：
    主  文
丁○○連續意圖為自己不法之所有，而搶奪他人之動產，累犯，處有期徒刑貳年。扣
案之萬能鑰匙壹把沒收。
    事  實
一、丁○○前於民國九十二年二月二十日，因搶奪案件經本院以九十一年度訴字第一
    七四六號刑事判決判處有期徒刑一年二月確定，於九十二年十一月二十二日縮刑
    期滿執行完畢出監。竟仍不知悔改，基於意圖為自己不法所有之概括犯意，先於
    九十三年四月十四日下午五時許，在臺北縣中和市○○路一一一巷六一弄二一號
    前，持其所有之萬能鑰匙一把插入電門發動引擎而竊得辛○○所有車號ＧＤＺ─
    一六三號重型機車，旋即騎乘該機車，趁人不及防備之際，於同月十六日下午三
    時許，在臺北縣板橋市○○街九十六號前，搶奪乙○○所有置於腳踏車置物籃內
    之藍色手提紙袋一只（內有銀色ＮＥＣ—Ｎ六三○手機一支、深藍色長皮夾一只
    、皮包內有新臺幣二千元及
    聯邦信用卡、健保卡、華信銀行、安泰銀行提款卡各一張）。並於同年月十七日
    上午十時三十分許，騎乘其母所有之ＱＲＹ—○六五號機車至臺北縣中和市○○
    街七十六巷口，以ＱＲＹ—○六五號機車配屬之鑰匙插入電門發動引擎而竊取戊○○所有車號ＡＡＬ─九一六號重型機車得手。旋於同日上午十一時三十分許，
    騎乘竊得之車號ＡＡＬ─九一六號重型機車在臺北縣板橋市○○○路八十九巷三
    弄七號前，趁人不備之際，搶奪丙○○所有置於腳踏車前方菜籃內之皮包一只（
    內有手機一支、衣服、保養品、新臺幣九百元、跌打藥水一瓶），又於同日騎乘
    前揭竊得之ＧＤＺ─一六三號重型機車，於下午四時許，在臺北縣板橋市○○街
    二號前，搶奪己○○所有置於腳踏車置物籃內之米白色手提包一只（內有新臺幣
    五百元、
    ，再於同日下午五時許，在臺北縣板橋市○○市○○路新海派出所旁，搶奪甲○○所有之黑色皮包一只（內有
    一本、手機一支、新臺幣六百元）。嗣因丁○○前於竊取車號ＡＡＬ─九一六號
    重型機車得手時，雖經警當場發現，仍然逃脫，然將ＱＲＹ—○六五號機車停放
    於行竊地點，因丁○○重回臺北縣中和市○○街七十六巷口將ＱＲＹ—○六五號
    機車移回中和市○○街三十八巷口停放，經警於同月十七日晚間七時二十分許，
    在臺北縣中和市○○街三十八巷口查獲，在丁○○身上扣得己○○所有之ＩＣ電
    話卡二張、悠遊卡及電話卡各一張、丙○○所有之跌打藥水一瓶、及丁○○所有
    之前揭萬能鑰匙一把（起訴書誤為二把），並循線扣得上開失竊之重機車二輛及
    乙○○、己○○、甲○○所有之皮包各一只。
二、案經臺北縣政府警察局中和分局報告臺灣板橋地方法院檢察署檢察官偵查起訴。
　　本院於準備程序進行中，丁○○就被訴事實為有罪之陳述，經告知簡式審判程序
    之旨，並聽取各當事人之意見後，裁定進行簡式審判程序。
    理  由
一、右揭事實，迭據被告丁○○於警訊、偵查、及本院審理時坦承不諱，與證人即被
    害人辛○○、乙○○、戊○○、丙○○、己○○、甲○○於警詢時之指述互核相
    符，並有贓物認領保管單六紙、扣押物品目錄表五紙、車輛車牌失竊作業─查獲
    車輛認可資料一紙、照片十張、扣案之萬能鑰匙一把可資佐證，足認被告前揭自
    白與事實相符，堪予採信。本件事證明確，被告犯行已堪認定，自應依法論科。
二、核被告丁○○所為，係犯刑法第三百二十條第一項之竊盜罪及同法第三百二十五
    條第一項之搶奪罪。被告所為數次竊盜及搶奪之數行為，均時間緊接，所犯為基
    本構成要件相同之罪，顯均係出於概括之犯意為之，為連續犯，各依刑法第五十
    六條之規定論以一罪，並加重其刑。又被告所犯上揭竊盜及搶奪罪間，有方法、
    目的之牽連犯關係，應依牽連犯之規定從一重論以連續搶奪罪。被告前於九十二
    年二月二十日，因搶奪案件經本院以九十一年度訴字第一七四六號刑事判決判處
    有期徒刑一年二月確定，於九十二年十一月二十二日縮刑期滿執行完畢出監。其
    於有期徒刑執行完畢後五年內，再犯本件有期徒刑以上之罪，為累犯，應依刑法
    第四十七條之規定遞予加重其刑。爰審酌被告自稱無正當職業，又喜好把玩電動
    玩具，因需款花用而連續搶奪他人財物，於九十一年間即因連續以竊得之機車犯
    搶奪罪，經判處徒刑並執行完畢出監後，未數月旋復以相同方式再度連續犯罪，
    顯然前次刑之宣告及執行，未能得教化遏阻之效，其飛車搶奪婦女及殘障人士之
    方式，嚴重威脅民眾生命、身體、財產安全，更致人人自危，對公眾心理造成不
    良影響，不容輕縱，兼衡其經警查獲後，自知事證明確，未為無謂辯解而坦認犯
    行等一切情狀，量處如主文所示之刑，以示警懲。至公訴意旨所稱扣案之萬能鑰
    匙二把併請依法宣告沒收乙節，核應係指臺北縣政府警察局中和分局贓證物品清
    單上所載之「鑰匙二支」，然被告業已自承：「九十三年四月十四日下午五時行
    竊時我當時帶了一把萬能鑰匙，我總共有一把萬能鑰匙，另外扣到的一把是我自
    己光陽機車的鑰匙，與萬能鑰匙不同廠牌」，「（ＡＡＬ—九一六號機車是）用
    我母親所有ＱＲＹ—○六五號機車的鑰匙插入電門發動騎走，這支鑰匙與我剛才
    所稱的萬能鑰匙不同」（九十三年五月二十四日審判筆錄），是扣案鑰匙應僅有
    萬能鑰匙一把為被告所有，供本件行竊機車犯行所用之物，應依刑法第三十八條
    第一項第二款之規定諭知沒收，至被告所有之光陽機車鑰匙一把，未據公訴意旨
    舉證說明係被告用供犯罪所用之物，是其舉證尚屬未足，無從併為沒收之諭知，
    附此敘明。
據上論結，應依刑事訴訟法第二百七十三條之一第一項、第二百九十九條第一項前段
，刑法第五十六條、第三百二十條第一項、第三百二十一五條第一項、第五十五條、
第四十七條、第三十八條第一項第二款，罰金罰鍰提高標準條例第一條前段，判決如
主文。
本案經檢察官庚○○到庭執行職務。
中　　　華　　　民　　　國　　九十三　　年　　　六　　　月　　　七　　　日
                                  臺灣板橋地方法院刑事第十五庭
                                            法  官  王  偉  光
右正本證明與原本無異。
如不服本判決，應於判決送達後十日內，向本院提出上訴狀。
                                            書記官  陳  怡  君
中　　　華　　　民　　　國　　九十三　　年　　　六　　　月　　　十　　　日
附錄本案論罪科刑所犯法條全文
中華民國刑法第三百二十條
(普通竊盜罪、竊佔罪)
意圖為自己或第三人不法之所有，而竊取他人之動產者，為竊盜罪，處五
年以下有期徒刑、拘役或五百元以下罰金。
意圖為自己或第三人不法之利益，而竊佔他人之不動產者，依前項之規定
處斷。
前二項之未遂犯罰之。
中華民國刑法第三百二十五條
(普通搶奪罪)
意圖為自己或第三人不法之所有，而搶奪他人之動產者，處六月以上五年
以下有期徒刑。
因而致人於死者，處無期徒刑或七年以上有期徒刑，致重傷者，處三年以
上十年以下有期徒刑。
第一項之未遂犯罰之。
